臺灣臺北地方法院刑事判決　　　　　　　　　　　　九十一年度易字第一四五號
　　公　訴　人　臺灣臺北地方法院檢察署檢察官
　　被　　　告　丙○○
右列被告因家庭暴力之傷害案件，經檢察官聲請簡易判決處刑（九十一年度偵字第一
一二三七號），本院認不宜以簡易判決處刑，改依通常程序審理，判決如左：
    主  文
丙○○傷害人之身體，處拘役伍拾日，如易科罰金，以佰元折算壹日。
    事  實
一、丙○○係甲○○之妹婿，為二親等之旁系姻親，屬家庭暴力防治法所稱之家庭成
    員，於民國九十一年一月二十日上午十時四十分左右，在臺北市○○區○○路五
    段一五○巷二十弄九號二樓丙○○岳父母之住處，與妻子即甲○○之妹乙○○爭
    吵，甲○○見狀加以勸阻並指摘丙○○，二人因此發生口角，丙○○竟一時氣憤
    ，基於普通傷害之犯意，以右手徒手毆打甲○○頭、頸部一次，並用左腳踹其腰
    部一下，甲○○因此跌倒在地，受有右手、右腳、左膝、左足踝多處挫傷及門牙
    缺損等之傷害。
二、案經甲○○訴由臺北市政府警察局信義分局報請臺灣臺北地方法院檢察署檢察官
    聲請簡易判決處刑，惟本院認不宜以簡易判決處刑，改依通常程序審理。
    理  由
一、訊之被告丙○○固坦承有用右手打告訴人甲○○之頸部及用左腳踹告訴人腰部各
    一下等犯行，惟矢口否認告訴人身上之傷勢均係其造成的，並辯稱：伊打告訴人
    的地方都沒有傷勢，至多只會黑青瘀傷，不可能像診斷證明書上面寫的這麼嚴重
    ，且告訴人當時並無跌倒，僅有彎下去而已云云。惟查：(一)被告以右手打告訴人
    之頸部並以左腳踹告訴人腰部各一下，致告訴人跌倒在地等情，業據被告於本院
    簡易庭審理時坦承「我徒手打告訴人的頭部及踹告訴人一腳，致告訴人倒地˙˙
    ˙」，「我承認我有往告訴人頭部打一下，接著又往告訴人腰部踢一腳，告訴人
    後來有倒地，當時案發地點的地板是磨石地板，至於告訴人倒地後應該沒有受到
    那麼嚴重的傷害˙˙˙」（見本院九十一年簡字第二二七五號卷九十一年八月十
    三日訊問筆錄第三頁、第四頁），而在場證人即被告之妻乙○○稱「照顧病人都
    是我夫妻在照顧，然後我們常常口角，後來我姊姊進來就罵被告，他（指被告）
    就動手打我姊姊，打了一下，踹她一下。」等語，（見本院卷九十一年九月十二
    日訊問筆錄第四頁）均與告訴人指訴情節大致相符，復徵之，被告身形強健，在
    氣憤之情況下，先打告訴人頭、頸部，再以腳踹其腰部，衡情斷難控制力道，是
    告訴人指訴因其攻擊跌倒在地，堪信為真，而被告辯稱告訴人並未跌倒僅有彎下
    云云，顯不足採信。(二)告訴人所受如事實欄所載之傷勢，有臺北醫學大學附設醫
    院九十一年一月二十一日所出具之甲診字第二一Ｏ五號診斷證明書附卷可稽，告
    訴人於九十一年一月二十日受傷而遲至隔日上午就醫，係因受傷當日為星期天，
    該醫院無法於診斷證明書上蓋大印，醫生叫其隔日再來，故其遲至隔日才就診等
    情，經告訴人於本院訊問時陳述明確，且經本院查證，臺北醫學大學附設醫院因
    案發當日為周日，並非上班時間，確實無法使用關防，有該院校附醫歷字第Ｏ四
    Ｏ六號函附卷足參，故告訴人所述被毆當日，曾前往醫院驗傷，因值假日醫院無
    法用印，醫生要其隔日再前往驗傷，是其無法出具當日之診斷證明書等語，應非
    無據，可堪採信；至證人乙○○係被告之配偶，其雖證稱告訴人告知身上之傷係
    告訴人之配偶所為云云，然此既為告訴人所否認，且證人乙○○亦表示無法提出
    告訴人之傷係被告所造成之證據（見本院卷九十一年九月十二日訊問筆錄第四頁
    ），則其證詞顯乏所據，尚難據為被告有利之認定。綜上，本件事證明確，被告
    犯行洵堪認定。
二、按被告為告訴人之妹婿，此據被告與告訴人供承在卷，其間當為二親等之旁系姻
    親，屬家庭暴力防治法所稱之家庭成員。核被告所為，係犯刑法第二百七十七條
    第一項之普通傷害罪。爰審酌被告之品行、與告訴人之關係、犯罪之動機、目的
    、手段、犯罪時所受之刺激、被害人所受之傷害、被告犯罪後之態度及迄未與告
    訴人達成和解等一切情狀，量處如主文所示之刑，並諭知易科罰金之折算標準，
    以資懲儆。
據上論斷，應依刑事訴訟法第四百五十二條、第二百九十九條第一項前段，刑法第二
百七十七條第一項、第四十一條第一項前段，罰金罰鍰提高標準條例第一條前段、第
二條判決如主文。
本案經檢察官黃兆揚到庭執行職務
中      華      民      國      九十一    年    十二    月      五      日
                                      臺灣臺北地方法院刑事第六庭
                                          法  官  劉嶽承
右正本證明與原本無異。
如不服本判決，應於判決送達後十日內向本院提出上訴狀(應抄附繕本)。告訴人
或被害人如對於本判決不服者，應具備理由請求檢察官上訴，其上訴期間之計算
係以檢察官收受判決正本之日期為準。
                                          書記官   張耀鴻
中      華      民      國    九十一    年    十二    月      五     日
附錄本案論罪科刑法條全文
刑法第二百七十七條
一傷害人之身體或健康者，處三年以下有期徒刑、拘役或一千元以下罰金。
二犯前項之罪、因而致人於死者，處無期徒刑或七年以上有期徒刑，致重傷者，處三
　年以上十年以下有期徒刑。
